【裁判字號】    90,小上,4
【裁判日期】    901221
【裁判案由】    清償債務
【裁判全文】
臺灣澎湖地方法院民事裁定  九十年度小上字第四號
    上  訴  人  快樂國城公寓大廈管理委員會
    法定代理人  曾瑞香
    被上訴人    甲○○○
右當事人間請求清償債務事件，上訴人對於中華民國九十年十月二十四日本院馬公簡
易庭九十年度馬小字第四六號第一審判決提起上訴，本院裁定如左：
    主  文
上訴駁回。
第二審訴訟費用新台幣參佰貳拾元由上訴人負擔。
    理    由
一、按對於小額程序之第一審判，得上訴或抗告於管轄之地方法院，其審判以合議行
    之，對於前項第一審裁判之上訴或抗告，非以其違法令為理由，不得為之，民事
    訴訟法第四百三十六條之二十四定有明文。又同法第四百三十六條之三十二規定
    ，第四百六十八條、第四百六十九條第一款至第五款於小額事件之上訴程序準用
    之，故依第四百六十八條規定，判決不適用法規或適用不當者，為違背法令，判
    決有同法第四百六十九條所列各款情形之一者，為當然違背法令。另按同法第四
    百三十六條之二十五規定，上訴狀內應記載上訴理由，表明下列各款事項：(一)原
    判決違背之法令及其具體內容；(二)依訴訟資料可認為原判決有違法令之具體事實
    ，是提起小額程序第二審上訴，如依民事訴訟法第四百六十八條規定，以原判決
    有不適用法規或適用法規不當為上訴理由時，其上訴狀或理由書應有具體之指摘
    ，並揭示該法規之條項或其內容，若係成文法以外之法則，應揭示該法則之旨趣
    ，倘為司法院解釋、或本院之判例，則應揭示該判解之字號或其內容，如依民事
    訴訟法第四百六十九條所列各款事由為提起上訴者，其上訴狀或理由書，應揭示
    合於該款之事實，上訴狀或理由書如未依此項方法表明，即難認為巳對第一審判
    決之違背法令有具體指摘，其上訴自難認為合法（最高法院七十一年台上字第三
    一四號判例可資參照）。
二、本件上訴意旨略以：原判決（如附件）曲解空戶、空位之意義。所謂空戶、空位
    乃指建設公司建造大樓未售出之房屋、車位而言，並非已賣出未搬入或尚未使用
    者。原判決以「未實質使用」為空戶、空位之解釋，違反經法則。被上訴人已於
    八十八年十月三十一日與建設公司辦妥交屋，自不能依空戶或空位，減半繳管理
    費云云。被上訴人則以：上訴人所稱空戶、空位係指尚未出售者，乃強詞奪理，
    因上訴人於八十八年十月辦理過戶後，即依半價計費，何以現任主任委員以一人
    之見要求全額給付等語抗辯。
三、查，上訴人直以空戶、空位應為前述之解釋為由，提起本件上訴，惟原判決綜合
    卷內之住戶管理公約第十條第二款：「．．．空戶半價收取．．．空位半價收取
    ．．」之規定，已就空戶、空位為適當之解讀，該空戶、空位之真意為何，應屬
    探究當事人意思表示之範疇，以兩造所定之公約及所提之事證，綜合判斷，屬事
    實認定之部分，上訴人並未具體表明原審判決有何不適用法規、適用法規不當或
    民事訴訟法第四百六十九條各款之情形，僅以空戶、空位之認知指摘原判決不當
    ，難認其上訴對原判決如何違背法令巳有具體之指摘，依首揭說明，應認其上訴
    為不合法，應予駁回，爰依民事訴訟法第四百三十六條之二十九第二款之規定，
    不經言詞辯論逕以判決駁回其上訴。
四、又原判決主文漏未宣告原告其餘之訴駁回及依職權宣告假執行等部分雖有不當，
    惟上訴人既未具體指摘原判決有何違背法令，已如前述，仍非適法之上訴，併予
    明。
五、末查，法院為訴訟費用之裁判時，應確定其訴訟費用額，民事訴訟法第四百三十
    六條之三十二準用同法第四百三十六條之十九第一項定有明文，本件第二審訴訟
    費用計裁判費二百五十二元，郵費六十八元（含本件送達費用），合計為三百二
    十元，應由上訴人負擔。
六、據上論結，本件上訴為不合法，依民事訴訟法第四百三十六條之三十二第二項、
    第四百四十四條第一項、第九十五條、第七十八條、第四百三十六條之十九第一
    項裁定如主文。
中      華      民      國    九十      年     十二     月     二十一   日
~B臺灣澎湖地方法院民事庭
~B    審判長法官  周祖民
~B    法      官  陳順輝
~B    法      官  李宛玲
右正本係照原本作成。
本件不得抗告。
中      華      民      國    九十      年     十二     月     二十四   日
~B    法院書記官  呂黎明


司法院資訊處製作；財團法人民間司法改革基金會備份。
